【裁判字號】    98,簡上,277
【裁判日期】    981225
【裁判案由】    詐欺
【裁判全文】
臺灣屏東地方法院刑事判決             98年度簡上字第277號
上  訴  人
即  被  告  甲○○
選任辯護人  曾慶雲律師
上列上訴人因詐欺案件，不服本院98年度簡字第1112號中華民國
98年8 月31日刑事簡易判決（檢察官聲請簡易判決處刑案號：台
灣屏東地方法院檢察署98年度偵緝字第212 號）提起上訴，本院
判決如下：
    主  文
上訴駁回。
    事實及理由
一、本件之犯罪事實及理由，均引用如附件第一審判決書（包括
    檢察官聲請簡易判決處刑書）記載之事實及理由。
二、上訴人即被告提起上訴否認犯罪，辯稱：伊並未向莊健郁收
    購0000000000號SIM 卡，自無提供該卡予詐騙集團云云。
三、惟查，編號0000000000號SIM 卡原係楊慶瑤向遠傳電信股份
    有限公司申請，交由楊振威使用，楊振威再交予莊宜靜使用
    ，莊宜靜復轉交予莊健郁使用等情，已分據證人楊慶瑤、楊
    振威、莊宜靜及莊健郁等人證述明確，又據證人周家豪證稱
    ：編號0000000000號SIM 卡是我與莊健郁一起去賣給甲○○
    等情，核與證人莊健郁所述：周家豪有陪我一起去賣電話卡
    給甲○○等情相符（偵卷第40頁），其2 人與被告並無仇恨
    ，自不可能甘冒偽證罪之處罰而誣指他人犯罪之必要，其等
    所述應屬可採，被告顯有收購該電話卡之事實無誤，而被告
    取得該電話卡後即有詐騙集團持之以行騙，此顯為被告交付
    之結果，亦無疑義。又現今無論平面或電子媒體一再報導詐
    欺集團屢以電話作為詐財工具，而一般人本於生活經驗及認
    識，在客觀上當可預見將電話卡提供予陌生之第三人，該人
    可能利用遂行其詐財行為，而被告為成年人，以其知識及社
    會經驗，應可預見不詳人等取得該電話卡將持以之作為詐欺
    犯罪之用，被告竟仍提供予他人使用，顯有幫助詐欺之不確
    定故意至明，是被告上開所辯，應無可取，本件事證明確，
    被告犯行堪予認定。
四、原審以本件事證明確，予以論罪，並審酌被告素行、犯罪動
    機、以帳號提供予他人遂行詐騙行為，增加司法機關查緝困
    難，並助長詐欺集團氣焰，擾亂社會秩序，造成被害人財產
    上之損失及事後否認犯罪，態度非佳等一切情狀，量處有期
    徒刑3 月，減為有期徒刑1 月又15日，並就減得之刑諭知如
    易科罰金，以新台幣1,000 元折算1 日，其論罪科刑並無違
    誤，量刑亦屬妥適。是本件被告上訴為無理由，應予駁回。
五、依刑事訴訟第455 條之1 第1 項、第3 項、第373 條、第
    368 條，判決如主文。
本案經檢察官李秀玲到庭執行職務。
中    華    民    國    98    年    12    月    25    日
                     刑事第二庭 審判長  法  官  黃國永
                                        法  官  翁世容
                                        法  官  劉怡孜
又正本證明與原本無異。
不得上訴。
中    華    民    國    98    年    12    月    28    日
                                        書記官  史安琪

司法院資訊處製作；財團法人民間司法改革基金會備份。
